【裁判字號】    92,裁,1446
【裁判日期】    921016
【裁判案由】    綜合所得稅
【裁判全文】
最  高  行  政  法  院  裁  定                  九十二年度裁字第一四四六號
    上  訴  人  乙○○
    被 上訴 人  財政部臺北市國稅局
    代  表  人  甲○○
右當事人間因綜合所得稅事件，上訴人對於中華民國九十一年六月二十七日臺北高等
行政法院九十一年度簡字第六三○號判決，提起上訴，本院裁定如左：
    主  文
上訴駁回。
上訴審訴訟費用由上訴人負擔。
    理  由
一、按對於適用簡易程序之裁判提起上訴或抗告，須經本院許可，且該許可以訴訟事
    件所涉及之法律見解具有原則性者為限，行政訴訟法第二百三十五條定有明文。
    所謂「所涉及之法律見解具有原則性」，係指訴訟事件所涉及之法律問題意義重
    大而有加以闡釋之必要而言。
二、本件上訴人以個人出售專利權若無法提供相關成本費用資料，參照所得稅法第七
    十九條第二項、第八十三條第一項、財政部七十三年五月二十八日台財稅第五三
    八七五號函、八十一年十二月三日台財稅第八一一六八五四二九號函、八十四年
    三月一日台財稅第八四一六○六八三三號函，應可依查得之資料或同業利潤標準
    予以計算，核減一定比率之成本費用，尚不得逕以上訴人因未提示有關具體證明
    所得及相關必要費用資料，而將系爭專利權之出售收入，按全額認定財產交易所
    得額，方符租稅公平原則。從而財政部六十二年四月十六日台財稅第三二七○七
    號函釋規定，原應以成交價減除一切費用後之餘額為所得額，上訴人若無法提供
    相關成本費用資料，即應按上開規定按同業利潤標準予以核定云云。經核所述理
    由，業據上訴人在原審提出主張，並經原審審酌於判決理由中詳予論駁，經核於
    法並無違背。至於系爭出售專利權之所得額及成本費用之多寡，乃屬事實認定問
    題。財政部六十二年四月十六日台財稅字第三二七○七七號函釋「個人以其研究
    獲致之專利權或秘密方法出售他人而取得之收入，屬財產交易所得，應依法申報
    綜合所得稅，其所支付之必要費用（包括研究費）如有合法憑證，可自收入中扣
    除」，係對個人研究發明所獲專利權出售之所得，應如何計課所得稅所為之指示
    ，既已允許當事人提出合法憑證，可自收入中扣除，核與所得稅法第十四條第一
    項第七類第一款之規定無違。上訴人聲請許可上訴，仍執陳詞，任意指摘原判決
    違誤，難認本件訴訟事件所涉及之法律見解具有原則性，依首開規定，本件上訴
    自不應許可，應予駁回。
三、依行政訴訟法第二百四十九條第一項前段、第一百零四條、民事訴訟法第九十五
    條、第七十八條，裁定如主文。
中    華    民    國    九十二      年      十        月      十六      日
                    最 高 行 政 法 院  第 四 庭
                                審 判 長 法  官      廖  政  雄
                                         法  官      趙  永  康
                                         法  官      林  清  祥
                                         法  官      鍾  耀  光
                                         法  官      姜  仁  脩
右  正  本  證  明  與  原  本  無  異
                                         法院書記官  蘇  金  全
中    華    民    國    九十二      年      十        月      十六      日


司法院資訊處製作；財團法人民間司法改革基金會備份。
